| ![image](/image/placeholder)
 | 제 3 7 대 컴 퓨 터 공 학 부 학 생 회 [F L O W ] 제 1 차 집 행 위 원 회 국 장 단 회 의 안 건 지 | ![image](/image/placeholder)
 |
| --- | --- | --- |


| 일시 | 2024. 12. 20.(금) 15:00 | 2024. 12. 20.(금) 15:00 | 장소 | 중앙도서관 관정관 G201 | 서기 | 이석현 |
| --- | --- | --- | --- | --- | --- | --- |
| 성원 확인 | □ 김도현(학생회장) | □ 임태빈(부학생회장) | □ 임태빈(부학생회장) | □ 정민재(문화국장) | □ 허태윤(문화부국장) | □ 허태윤(문화부국장) |
| 성원 확인 | □ 이서진(복지국장) | □ 문가람(디홍국장) | □ 문가람(디홍국장) | □ 이현수(사무국장) | □ 이석현(사무부국장) | □ 이석현(사무부국장) |
| 안건 | <보고안건> 1. 근황 보고 및 학생회에 대한 생각 <논의안건> 1. 학생회 전반 기획 및 국서 간 소통에 관한 논의 2. 연간 계획 3. 구체적인 행사 계획 <기타안건> 1. 회식, LT 일정 및 헛소리 2. 1년 파이팅 | <보고안건> 1. 근황 보고 및 학생회에 대한 생각 <논의안건> 1. 학생회 전반 기획 및 국서 간 소통에 관한 논의 2. 연간 계획 3. 구체적인 행사 계획 <기타안건> 1. 회식, LT 일정 및 헛소리 2. 1년 파이팅 | <보고안건> 1. 근황 보고 및 학생회에 대한 생각 <논의안건> 1. 학생회 전반 기획 및 국서 간 소통에 관한 논의 2. 연간 계획 3. 구체적인 행사 계획 <기타안건> 1. 회식, LT 일정 및 헛소리 2. 1년 파이팅 | <보고안건> 1. 근황 보고 및 학생회에 대한 생각 <논의안건> 1. 학생회 전반 기획 및 국서 간 소통에 관한 논의 2. 연간 계획 3. 구체적인 행사 계획 <기타안건> 1. 회식, LT 일정 및 헛소리 2. 1년 파이팅 | <보고안건> 1. 근황 보고 및 학생회에 대한 생각 <논의안건> 1. 학생회 전반 기획 및 국서 간 소통에 관한 논의 2. 연간 계획 3. 구체적인 행사 계획 <기타안건> 1. 회식, LT 일정 및 헛소리 2. 1년 파이팅 | <보고안건> 1. 근황 보고 및 학생회에 대한 생각 <논의안건> 1. 학생회 전반 기획 및 국서 간 소통에 관한 논의 2. 연간 계획 3. 구체적인 행사 계획 <기타안건> 1. 회식, LT 일정 및 헛소리 2. 1년 파이팅 |


<보고안건>

| 보고안건 1 | 근황 보고 및 학생회에 대한 생각 |
| --- | --- |


담당자: 국장단 전체

# [근황 보고]

[의미있는 학생회 어떻게 만들지...?]

[학생회장단의 이번 학생회에 대한 생각]

# <논의안건>

| <table><thead></thead><tbody><tr><td>논의안건 1</td><td colspan="2">학생회 전반 기획 및 국서 간 소통에 관한 논의</td></tr><tr><td colspan="2"></td><td>담당자 : 학생회장 김도현, 부학생회장 임태빈</td></tr></tbody></table> ※인수인계 때 물어볼 사항 정리하면서 회의 진행할 것 [국별 업무 중 변경(추가 or 삭제)할 것] ● 추가 or 삭제하고 싶은 행사 ● 작년 행사 피드백 [국장단 간 소통] ● 디홍국 [TF 업무] ● 길라잡이, 컴씨, 일일호프 등 ● 구체적인 날짜는 논의안건 2에서 진행 |
| --- |


| 논의안건 2 | 연간 계획 | 연간 계획 |
| --- | --- | --- |
|  |  | 담당자 : 학생회장 김도현, 부학생회장 임태빈 |


[행사 진행 시기]

● 국별 행사

[활동보고 방식 및 캘린더]

● 학과 홈페이지에 학생회란 개설 예정

# ● 캘린더는 1월부터?

# [건의함]

- ● 온라인 건의함(카카오톡 채널, 구글폼, 링크트리)
- ● 오프라인 건의함


# [인수인계 때 물어보고 싶은 것]

● 윤수형님은 어쩌다가 XXX가 되셨나용??

|  | <table><thead></thead><tbody><tr><td>논의안건 3</td><td>구체적인 행사 계획</td></tr></tbody></table> | <table><thead></thead><tbody><tr><td>논의안건 3</td><td>구체적인 행사 계획</td></tr></tbody></table> |
| --- | --- | --- |
|  |  | 담당자 : 학생회장 김도현, 부학생회장 임태빈 |


[신환회]

- ● 언제?
- ● 구성? (OT + 뒤풀이)
- ● 프락치? (only 신환회만? or 새터까지?)
- ● 뒤풀이
- ● 정시 신환회?


[짝선짝후]

- ● 모집시기
- ● 방식


[새터]

● 새터 영상

[학생회 모집 시기 & 국별 인원]

● 선발 방식

# <기타안건>

| 기타안건 1 | 회식, LT 일정 및 헛소리 |
| --- | --- |


담당자 : 국장단 전체

# [만우절]

● 하고 싶은거? (ex. 다른 학과 학생회랑 인스타 바꾸기)

# [FLOW 포즈]

# ● 10?

# [ 학생회 옷]

● 카라티? 후드티?

| 기타안건 2 | 1년 파이팅 | 1년 파이팅 |
| --- | --- | --- |
|  |  | 담당자 : 국장단 전체 |


추가적으로 하고 싶은 이야기 있나요...?
(ex. 김도현은 왜 xx인가용?)