# 성원 확인: 학생회장 김도현, 부학생회장 임태빈, 문화국장 정민재, 문화부국장 허태윤, 복지국장 이서진,
디자인홍보국장 문가람, 사무부국장 이석현

| 속기: | 사무부국장 이석현 |
| --- | --- |
| 개회: | 17:04 |


| <table><thead></thead><tbody><tr><td>보고안건 1</td><td>학생회장단 활동보고</td></tr></tbody></table> | <table><thead></thead><tbody><tr><td>보고안건 1</td><td>학생회장단 활동보고</td></tr></tbody></table> |
| --- | --- |
| 컴퓨터공학부 학부장 면담 준비 중 윗과방 앞 공간 리모델링 의견 전달 기존 공간 배치 유지하면서 편하게 쉬는 공간의 역할 유지 윗공대전 예선 진행 중 / 행사 당일 기획 회의 예정 센특위 변동 사항 X | 담당자: 학생회장 김도현, 부학생회장 임태빈 |
| 컴퓨터공학부 학부장 면담 준비 중 윗과방 앞 공간 리모델링 의견 전달 기존 공간 배치 유지하면서 편하게 쉬는 공간의 역할 유지 윗공대전 예선 진행 중 / 행사 당일 기획 회의 예정 센특위 변동 사항 X |  |


| 보고안건 2 | 국별 활동 보고 | 국별 활동 보고 |
| --- | --- | --- |
| 문화국 교밥 컨택 완료 복지국 컴공인의 낮 행사 기획서 작성 완료 과방 와이파이 연결 문제 행정실 문의 완료 디자인홍보국 [FLOW] 서브폰트 투표 완료 "2025 년 5 월 서울대학교 컴퓨터공학부 캘린더" 카드뉴스 제작 "2025 년 서울대학교 컴퓨터공학부 학생회 [FLOW] 4 월 월간 리포트" 카드뉴스 제작 중 사무국 4 월 월간 리포트 | 문화국 교밥 컨택 완료 복지국 컴공인의 낮 행사 기획서 작성 완료 과방 와이파이 연결 문제 행정실 문의 완료 디자인홍보국 [FLOW] 서브폰트 투표 완료 "2025 년 5 월 서울대학교 컴퓨터공학부 캘린더" 카드뉴스 제작 "2025 년 서울대학교 컴퓨터공학부 학생회 [FLOW] 4 월 월간 리포트" 카드뉴스 제작 중 사무국 4 월 월간 리포트 | 담당자: 국장단 |


| 논의안건 1 | 5 월 업무 타임 라인 논의 |
| --- | --- |


담당자: 부학생회장 임태빈

문화국

- - 2425MT 사업 보고서 -> 5/8
- - 3 월 교수님과의 밥약 보고서 -> 5/8
- - 3 월 교수님과의 밥약 리포트 -> 가능한 방법 찾아보기
- - 5 월 교수님과의 밥약(5/19) 기획안 -> 5/8
- - 1 학기 종강파티(6/23)
- - 광환회
- - 총 MT(8 월 3,4 째주) -> 주말이 나을듯함(인턴 등등)
- - 2 학기 개강파티


복지국

- - Com’on 활성화 - 순위를 올려야?
- - Compass 국원 업무 배분 - 할 예정(다음주중까지.?),(파이, 공대학생회 참고)
- - 컴낮(가제) 디벨롭 및 동문회 컨택


디자인홍보국

- - 5 월 교밥 안내 카드뉴스(5/13 게시 예정)
- 민상렬홀, 이제희 학부장님, 19:00(미정)
- - 일일호프 홍보 포스터 2 개(5/12~18)


엠티 홍보 릴스: 투자 시간 대비 결과가 좋았음.

기타
컴낮 -> 10 월 중 컴밤으로 묶어서 1,2 일차 진행(금,토)
컴씨 5 월 2~3 주 하루 컴씨 논의 회의 진행

앞으로 진행할 행사 + ComSee 준비 등을 위한 업무 타임 라인에 대하여 논의합니다.

문화국장: 네이버클로바참고해서 리포트 쓰는 거 효율이 떨어짐, 그래서 리포트 안 쓰는 방안 어떤가요?
부학생회장: 다른 앱 써보자. 질문리스트 정리 정도 현장에서.
복지국장: 중요한 질문 정도 + 교수님이 하신 말씀 해서 간단하게
학생회장: 중요한 내용은 속기치는 것이 좋을듯함. 조금 멀리 떨어져서 치는건 괜찮을 것 같음.

민상렬홀 5/19 19:00,, 이제희 학부장님 , ** 음주관련 내용은 논의 필요
장소, 일정, 교수님 정보만 있으면 바로 제작 가능.
그 주에 일일호프 포스터 제작(12-18 일 주간)
일일호프 관련 사항 아직 미정
문화국: 종파, 광환회, 총엠, 개파

| 학생회 MT 시기, 내용에 대해 논의합니다. | <table><thead></thead><tbody><tr><td>논의안건 2</td><td>학생회 MT</td></tr></tbody></table> 담당자: 부학생회장 임태빈 |
| --- | --- |


| 기타안건 1 | 자유 질의 |
| --- | --- |


담당자: 부학생회장 임태빈

항상 고생이 많습니다 고마워요:)

폐회 17:35