# 성원 확인: 학생회장 김도현, 부학생회장 임태빈, 문화국장 정민재, 문화부국장 허태윤, 복지국장 이서진,
사무국장 이현수

| 속기: | 사무국장 이현수 |
| --- | --- |
| 개회: | 17:06 |


# <보고안건>

| 보고안건 1 | 학생회장단 활동보고 |
| --- | --- |


담당자: 학생회장 김도현, 부학생회장
임태빈

주식회사 큐리어슬리와의 제휴 협약 확정(4/30)
일일호프 업무 진행 중(포스터, 공지 문안, 역할 배분, 스카프 공구 등)
컴패스 인터뷰 일정 확정(5/25, 일요일)

# 윗공대전 관련

- - 예선 진행 완료


- - 당일 스태프 매뉴얼 및 시나리오 작성 중


- - 관전자 및 중계진 모집 중( 롤은 중계진 수합 완료)


2025 ComSee 사전답사 일정 확정(6/21, 토요일)

| 보고안건 2 | 국별 활동 보고 |
| --- | --- |


담당자: 국장단 전체

# [문화국]

교수님과 밥약 어때? 진행 완료

# 종파 장소 선정 중

부학생회장 : 교밥리포트 3 월 내용을 25 일까지 문화국에서 정리 후 디홍국에 보내기 -> 디홍국에서 30 일에 게시 예정

[복지국]

Compass 인터뷰 준비 중

# [디자인홍보국]

"2025 년 서울대학교 컴퓨터공학부 x 피아노과 연합 일일호프" “ 두드림 DoDream( 꿈은 이루어진다)” 홍보용
포스터 제작 중

학생회장 : 내일(21 일) 까지 일일호프 홍보용 포스터를 제작

디홍국장 :

메인폰트: 나눔스퀘어 라운드

서브폰트: 엘리스 DX 널리체, 나눔스퀘어 네오, 에스코어드림

[사무국]

집행위원회 MT 준비 역할 배분

# <논의안건>

| 논의안건 1 | ComSee 관련 논의 |
| --- | --- |


담당자 : 학생회장 김도현, 부학생회장 임태빈

# 1. 타임테이블 관련 논의

# 디홍국장 : 조금 밀릴 경우를 생각해야될듯

# 문화국장 : 아침에 간식 줄 건지?

( 작년 포켓몬빵 + 물 / 재작년 소보로빵)

# 학생회장: 좋은 생각.

문화부국장 : 컴씨에서 보통 사람들이 늦게까지 취침을 안하니 안주를 넉넉히 준비.

부학생회장 : 기업부스 1 시간 30 분이나 필요할까?

학생회장 : 기업부스를 1 시간으로 하고 레크를 15 분정도 늘리기?

문화국장 : 이미 학생회에서 진행하는 진로 활동의 방향성이 있으니 그런 방향성을 컴씨에서도 일관되게 가져가면
좋지 않을까?

학생회장 : 컴씨가 학생회 행사는 아니니 일부정도를 그렇게?
문화부국장 : 네트워크 사이 어차피 자리 바꾸는 시간에 비교적 작은 경품들 추천 어떤지?
학생회장 :

- 1. 교수님이 앞에 있을때 한 번 (50 분정도)
- 2. 자리교체 할 때( 미리 공지! 50 분정도)
- 3. 끝날 때 한 번(50 분정도)


부학생회장: 10 분 + @ 경품으로

학생회장 : 버스이동 시간을 2 시간으로 잡았는데 조금 더 빨리 도착하면 빨리 시작할수도 있음

부학생회장 : 오프닝하고 짐정리, 저녁시간 준비 확실히!

학생회장 : 총괄스태프 저녁시간 관리

디홍국장 : 작년이랑 디자인 업무가 비슷한지?

학생회장 : 디자인 관련해서는 행정실 X

학생회장 : 전체적인 타임테이블 등 질의?

부학생회장 : 경품 어느정도 레크때 주자, 단체게임 때 뽑기권 말고 경품을 주는거 어떤지? 개인전으로

학생회장 : 규모가 커서 개인전 하기에 어려움

부학생회장 : 경품 세세한거를 많이 하면 마지막에 다 뿌리기에 어렵지 않나? 야식과 안주를 해결하기 위해
기프티콘이 아닌 직접 배달 치킨을 뿌려도 괜찮을듯?

# 디홍국장 : 자담치킨 컨택해서 맵슐랭이 좋을듯

# 부학생회장 : 각 팀별 에이스들을 뽑아서 끝나고 치킨 제공?

# 학생회장 : 1 부 레크 팀장이랑 잘 이야기 해봐야 될듯?

부학생회장 : 어찌되었든 치킨 뿌리긴 해야될듯? 1 등을 큰걸로 하고 2,3,4 등은 가벼운거??

문화국장 : 2425MT - 매점 같은거 해도 괜찮을듯?

학생회장: 나중에 추가로 작은 경품들 뿌리는 방법에 대하여 논의

부학생회장: 단체게임은 경품권만 뿌리고, 부스게임은 경품권 + 상품 형태로?

# 문화부국장 : 보물찾기

2. 작년 팀 배분 관련 질의 및 피드백

![image](/image/placeholder)


![image](/image/placeholder)


![image](/image/placeholder)


-

# 프로그램 1 팀: 부스 게임 기획 및 진행

# - 프로그램 2 팀: 단체 게임 기획 및 진행

# -지원팀( 영상팀으로 변경): 물품 준비 및 운반, 여러 가지 세팅

# -디자인팀: 모든 디자인 업무 전반

프로그램국(국장- 정민재 / 부국장-이서진,허태윤) / 지원국(국장-문가람=>영상+ 디자인 / 부국장-이현수,
이석현=> 현장 물품 및 세팅)

올해도 비슷하게 진행한다면, 부팀장 후보로 전호진, 김연준, 조영민, 박지훈, 정혜인 등 괜찮다고 생각.

팀장단 구성을 벌써 확정할 생각은 없지만, 후보군은 정하고 가는게 좋아보임.

부학생회장 : 작년에 아쉬운 부분은 총괄스태프들 사이의 역할이 애매, 팀원들은 전체적인거를 모르니까
총괄한테 물어봐야하는데 총괄들 사이에서도 서로 상황을 잘 모름.

프로그램국과 지원국에 총괄스태프를 반씩

# 학생회장:

프로그램국: 국장(문화국장) 부국장(복지국장,문화부국장) 지원국: 국장(디홍국장) 부국장(사무국장,
사무부국장)

부학생회장: 디자인영상팀을 따로 만들고 지원팀도 따로 만드는거 어떤지?

디홍국장: 사전업무는 많지만 컴씨 당일에는 업무가 적어서 현장 업무들이 있어도 괜찮음

학생회장: 디자인팀과 영상팀 나누고 지원팀은 다같이

지원국 부국장(사무국장,사무부국장) 이 현장업무 관리

학생회장: 팀장 맡을 사람 후보 추천?

문화국장: 김시은, 장정윤, 류지호

복지국장: 안채원, 구윤우, 이서준

디홍국장: 김승민, 임다솜

부학생회장: 24 학번이 작년 경험을 알려주는 역할이여서 팀장(25) 부팀장(24+25) 형태도 괜찮아보임

학생회장: 24 팀장 누구로 할지? 전호진(1 팀) 정혜인 조영민 김연준 -> 민지환(2 팀)

학생회장: 디자인 책임자 하나 만드는게 좋음

부학생회장: 김승민, 임다솜 하나씩 하는게?

디홍국장: 작년이랑 달라진거 있으면 알려주세요!

부학생회장: 작년처럼 알파와오메가 같은 영상?

학생회장: 프롤로그 영상은 만들고 폐막영상은 필요 없을듯?

문화국장: 작년처럼 홍보영상

부학생회장: 작년에 홍보영상 등 찍어야할 것들이 프로그램 국 회의 이후에 전달되어서 비효율적, 프로그램
국 회의 이전에 촬영할 것 있다면 미리 전달달

# 디홍국장 : 명찰, 테이블이름표, 팜플렛, 홍보영상, 현수막, X-배너, 컴씨티

3. ComSee 사전답사 참여 가능 인원 조사
일시: 6 월 21 일 토요일 오크밸리 당일치기
참여가능 인원: 김도현, 임태빈, 이현수, 허태윤, 문가람(불확실), ( 이석현 가능?)
사전답사를 다녀와야 레크 팀배분이 가능할 것으로 보임.

학생회장 : 오전 11 시에 출발해서 저녁쯤 돌아오는걸로?
부학생회장 : 팀장들을 미리 정해서 같이 사전답사 어떤지?

# <기타안건>

| <table><thead></thead><tbody><tr><td>기타안건 1</td><td>자유질의</td></tr></tbody></table> | <table><thead></thead><tbody><tr><td>기타안건 1</td><td>자유질의</td></tr></tbody></table> |
| --- | --- |
|  | 담당자 : 국장단 전체 |


수고~

폐회: 18:19