# 성원 확인: 학생회장 김도현, 부학생회장 임태빈, 문화국장 정민재, 문화부국장 허태윤, 복지국장 이서진,
사무국장 이현수, 사무부국장 이석현, 디자인홍보국장 문가람

| 속기: | 사무국장 |
| --- | --- |
| 개회: | 17:03 |


<보고안건>

| 보고안건 1 | 학생회장단 활동보고 | 학생회장단 활동보고 |
| --- | --- | --- |
| 수강신청, 하이브리드 강좌 관련 학부장님 면담 완료 진로 멘토링 행사 공우 컨택 중 부학생회장: 면담관련 질의사항? 학생회장: 논의중이다라고하면 별로? 복지국장: 확정된 다음에 알려주는게좋을듯? 학생회장: 일일호프 링크 받음, 내일쯤부터 홍보할듯, 곧 반다나 주문넣을듯 부학생회장: 관련질의? | 수강신청, 하이브리드 강좌 관련 학부장님 면담 완료 진로 멘토링 행사 공우 컨택 중 부학생회장: 면담관련 질의사항? 학생회장: 논의중이다라고하면 별로? 복지국장: 확정된 다음에 알려주는게좋을듯? 학생회장: 일일호프 링크 받음, 내일쯤부터 홍보할듯, 곧 반다나 주문넣을듯 부학생회장: 관련질의? | 담당자: 학생회장 김도현, 부학생회장 임태빈 |


| 보고안건 2 | 국별 활동 보고 | 국별 활동 보고 |
| --- | --- | --- |
| 문화국 종강파티 장소 예약 완료 및 구글폼 제작 완료 문화국장: 총 mt 업무배정 예정, 총 mt 2 차회의 투표수합중 부학생회장: 컴공인의밤 애니악 참여 가능? 문화국장: 한팀만 가능할듯 부학생회장: 10 월 7~8(8 일 밴드 공연 예정)저녁 라운지? 학생회장: 큰행사는 3 달전 예약 가능할듯 부학생회장: 관련질의? 복지국 | 문화국 종강파티 장소 예약 완료 및 구글폼 제작 완료 문화국장: 총 mt 업무배정 예정, 총 mt 2 차회의 투표수합중 부학생회장: 컴공인의밤 애니악 참여 가능? 문화국장: 한팀만 가능할듯 부학생회장: 10 월 7~8(8 일 밴드 공연 예정)저녁 라운지? 학생회장: 큰행사는 3 달전 예약 가능할듯 부학생회장: 관련질의? 복지국 | 담당자: 국장단 |


Compass 인터뷰 정리 초고 작성 완료
간식행사 날짜 선정 완료(6/9 월) 및 메뉴 선정 중
과방 공용 물품, 오프라인 건의함, 게시판 준비 중

복지국장: 간식행사 메뉴 1 인피자와 음료수
부학생회장: compass 초고 정리된거 선배님께 전달완료?
복지국장: 곧 전달예정
부팍생회장: 관련질의?
디홍국장: compass 게시물 언제쯤 올라가길 원하시나요?
복지국장: 다음주후반?
디홍국장: 일주일전까지 스켈레톤이랑 내용 부탁
부학생회장: 이번주금요일까지 스켈레톤 확정? 다음주 게시?

=> 6/6(금)까지 스켈레톤(카드뉴스 내용) 확정 / 6/13(금) 카드뉴스 게시(노션 페이지 수정 마무리)

# 디자인홍보국

<디자인홍보국>
"2025 년 서울대학교 컴퓨터공학부 x 피아노과 연합 일일호프" "DoDream(꿈은 이루어진다)” 홍보용 포스터
제작 완료
6/2 "2025 년 6 월 서울대학교 컴퓨터공학부 캘린더" 카드뉴스 제작
"2025 년 서울대학교 컴퓨터공학부 학생회 [FLOW] 5 월 월간 리포트" 카드뉴스 제작 중
"2025 년 서울대학교 컴퓨터공학부 1 학기 종강파티" 신청 안내 카드뉴스 제작 중
2025 년 3 월 "교수님과 밥약 어때?" 행사 리포트 카드뉴스 제작 중
"2025 년 서울대학교 컴퓨터공학부 1 학기 기말고사 간식행사" 홍보 카드뉴스 제작 중

부학생회장: 관련질의?
문화국장: 종강파티 게시글 수정부탁
디홍국장: 시간잘보이게, 25-1 을 가로로 수정

사무국

5 월 월간리포트 작성
2024/12/02 - 2025/06/02 회계 내역 정리

부학생회장: 곧 전정측에 정산예정, 관련질의?

| 논의안건 1 | S-Lab 및 과방 개선 사업 |
| --- | --- |


담당자: 부학생회장 임태빈

학부장님과의 면담에서 학부생 공부 공간 관련 논의를 진행하였습니다. 해동 사용의 경우 아직 전정측과의
논의가 마무리 되지 않은 상황이며, 이에 S-Lab 공부 공간 개선 논의를 진행하고자 합니다.

부학생회장: slab 학부장님께서도 리모델링 필요하다고 생각하심. 안에 공부를 할수있도록 효율적으로
구성할것인가? 2 층으로 구성된 회의실을 수정할 필요가 있는지?
학생회장: 복지국장이 담당을 맡을듯 사무국장이랑 논의
과방 인테리어,청결 문제
휴식공간개선
부학생회장: 종강 시즌까지 복지국 내에서 타 학부 사례 조사 진행 이후 전체 학생 대상 설문 진행
관련질의?

| 학생회장: | 복지국장은 컴퓨터 처리방안 |
| --- | --- |
| 복지국장: | 사람들이 쓴다 |
| 학생회장: | 3-4 개 빼고 처리하는게 좋지 않나? |
| 문화국장: | 모니터 처리가 힘들었음. 선들이 연결되어있어서 일부만 버리기 힘들었음. |
| 학생회장: 부학생회장: | 전문기사를 불러서 처리가능할듯, 사무장님과 논의필요 복지국내에서도 의견 조사 부탁 |


| 논의안건 2 | 컴씨 답사 계획 |
| --- | --- |


담당자: 부학생회장 임태빈

6/21(토) 진행되는 오크밸리 답사에서 검토할 사항 및 논의할 내용을 계획합니다.

부학생회장: 컨벤션홀,건물은 볼수있지만 숙소안에 보는것은 어려울수도 있음. 컴씨답사관련해서 검토할 사항.

- - 프로그램 시간 컨벤션홀, 복도 사용 가능성(가용 공간)
- - 숙소 건물 구조 파악(보급, 인원 통솔 용이)
- - 메인 컨벤션 홀 관련
- 테이블 간격
- 정면 현수막 배치
- - 숙소 <-> 메인홀 동선
- - 숙소 탈출구 확인
- - 기업 강연 및 부스 공간 확인 / 랩 소개제 장소 확인


문의사항: 프로그램국안에서 파티준비팀? 총괄스태프안에서 파티진행하는걸로할지?
학생회장: 중요한 문제이니 회장단이랑 총괄스태프단이 집중적으로 보는게 맞을듯
부학생회장: 문화국장이 레크관련, 복지국장이 파티관련 어떨지?
‘기계과 어셈블리 할때 교수님들과 밸런스게임’처럼 교수님과 함께할 콘텐츠 고려
복지국장님이 콘텐츠 총괄하고 총괄스태프단도 도와주는 방향
학생회장: 전반적인 조직도 관련해서는 회장단에서 조금더 생각 해봐야할듯
부학생회장: 관련질의?

부학생회장: 25 학번 같이 데려가는게 어떤가?
학생회장: 못오는사람 복지국장
학생회장: 12-1 시 출발예정
디홍국장: 과외 1 시끝
학생회장: 2 시출발
부학생회장: 대중교통과 택시이용?
문화국장과 사무부국장은 미리돌아올듯
학생회장: 2 시 설입에서 출발 확정, 복지국장 제외 7 명
학생회장: 25 학번 안데려가도될듯
부학생회장: 나머지는 가서 확인.

| 논의안건 3 | 총 MT 날짜 확정 |
| --- | --- |


담당자: 부학생회장 임태빈

8/30(토) ~ 8/31(일)로 총 MT 날짜 확정 관련 논의

문화국장: 8 월중은 15 일 광복절때문에 참여율이 낮을듯, 2324 는 부국장일정, 개강전이긴하지만 개강첫주는
사람들 잘안가서 괜찮을듯
학생회장: 처음에는 개강전이라 부정적, 8 월 3031 아니면
9 월달에?
애니악 합주연습 끝나고 mt 좋을듯
9 월달 컴씨있으니 8 월 3031 이 가장 좋을듯?

2 학년 정처기 고려?
학생회장: 2930 은 어떤가요?
부학생회장: 2930 도 정처기 시즌이긴한데
문화부국장: 토요일로 잡은게 랩있는사람들?
학생회장: 일단 3031 로 하고 정처기는 아쉬운걸로
부학생회장: 9 월첫째주는 컴씨랑 겹치나?
학생회장: 9 월 첫째주는 개강파티 예정
부학생회장: 3031 로 확정할까요?

| 논의안건 4 | 방학 및 2 학기 업무 계획 |
| --- | --- |


담당자: 부학생회장 임태빈

방학 ~ 2 학기 업무를 정리합니다.(정기 사업 및 컴씨 제외)

| 사업명 | 진행 시기 | 담당국(담당자) | 기타 사항(기록) |
| --- | --- | --- | --- |
| 광환회 | 7 월 17~25 일 사이 | 회장단 | 문화부국장, 사무국장 불참 예정 |


|  |  |  | 문화국장 18 일 불가 사무부국장 25 일 불가 |
| --- | --- | --- | --- |
| 총 MT | 8 월 30~31 일 | 문화국 |  |
| 진로 멘토링 행사 | 9 월 4 째주 | 복지국 | 복지국원 3 명, 복지국장 + 회장단 |
| 컴공인의 밤 | 11 월 7,8 일 | 복지국, 문화국 | 동문회장님께 행사 소개 연락 |
| S-Lab 및 과방 개선 사업 | 2 학기 중? | 복지국 |  |


부학생회장: 광환회 진행시기 정하는게 좋을듯?
학생회장: 6 월 27 일쯤 진입하는걸보고 결정해도 괜찮을듯? 작년에는 7 월 23 일에 함. 올해도 7 월 말쯤에
할듯. 학생회 mt 전날은 술때문에 불가능할듯.
부학생회장: 7 월 17-25 사이로 할듯. 총 mt 관련 논의사항?
문회국장: 7 월 18 일 피해주실수있나요?
사무부국장: 25 일 안될것같습니다

부학생회장: 진로멘토링 담당자 3 분 복지국에서 모집하면 좋을듯? 업무자체가 많은건 아니라서.
학생회장도 톡방에 초대
학생회장: 진로멘토링 제가 진행하지 않을까요?

부학생회장: 컴공인의밤 동문회장님께 연락
이외에 2 학기때 국원들이나 개인적으로 하고싶은 행사 있나요?
아니면 추가 논의사항?

학생회장: 이제 슬슬 각 국서별로 국원들이 하고싶은
행사 수합부탁
2 학기 다른행사는 여름방학때 논의해도 괜찮을듯
부학생회장: 질의?

| 기타안건 1 | 자유 질의 |
| --- | --- |


담당자: 부학생회장 임태빈

항상 고생이 많습니다 고마워요:)

폐회 17:54