# 성원 확인: 학생회장 김도현, 부학생회장 임태빈, 문화국장 정민재, 문화부국장 허태윤, 복지국장 이서진,
디자인홍보국장 문가람, 사무국장 이현수

속기: 사무국장 이현수

# 개회: 17:11

| 보고안건 1 | 학생회장단 활동보고 |
| --- | --- |


담당자: 학생회장 김도현,
부학생회장 임태빈

# 컴씨 장소 선정 내용 보고(별첨 1,2,3,4 참고)

- 1. 백학자유로리조트, 곤지암리조트 -> 컨벤션홀 사이즈가 매우 협소(< 500m^2)
- 2. 시흥캠퍼스 -> 숙소가 매우 협소(4 인실 6 개, 이외 2~3 인실)
- 3. 알펜시아 -> 거리가 멀다는 피드백


=> 오크밸리로 결정
숙소: 5 인 기준(15~20 명 수용 가능, 거실 + 방 2 개)
컨벤션홀: 1500m^2 크기 메인홀 + 서브홀
식음: 저녁 만찬, 와인 및 핑거푸드 제공 가능

# 학생회장: 오크밸리 7 월 넷째주 사전답사

# 윗공대전 보고

1. 배틀그라운드 참여자 부족으로 체스로 종목 변경(~4/12): 현재 19 명 신청(컴공 13, 전정 6)
2. 종목별 학부 예선 진행 중

# 일일호프 보고

- 1. 바플라이 장소 변경(4 호점 -> 1 호점)
- 2. 4 월 마지막 주에 스태프 모집 예정
- 3. 5 월 첫째주에 일일호프 스태프 톡방 개설 예정
- 4. 디자인 홍보물(포스터)을 5 월 둘째주 까지 제작 예정
- 5. 5 월 중에 친목모임 가질 예정


| 보고안건 2 | 국별 활동 보고 |
| --- | --- |


담당자: 국장단

# 문화국

4/1 '만우절 이벤트' 진행 완료, 우승자 선정 중
4/12-13 '2425MT' 준비 중

MT 진행사항 보고
완료 : 레크 기획 완료, 물품 주문 완료, 버스 대절 완료, 안내사항 게시물/공지글 업로드 완료, 참가자 톡방 개설
완료.

예정 : 조별 톡방 개설 및 사전 미션 공지 예정, 스텝 매뉴얼 작성 중

문화국장: 5 월 교밥 교수님 컨택고민중
부학생회장: 교밥 후보
문화국장: 아직 고민중
부학생회장: 교밥리포트?
문화국장: MT 끝나고
디홍국장: 교밥리포트는 인스타게시물?
문화국장: 5 월 교밥 공지 나간후에 해도 늦지 않음

복지국

3/24(월) - 윗과방, 아랫과방 정기 관리 시작
25-1 중간고사 간식행사 날짜 선정 완료(4/14)
3/27(목) - Com’on 본 활동 시작 공지 완료
4/7(월) - Com’on 활성화 방안 논의 완료(4 월 시험기간에 한해 4 명 이상 참여 시 미션 인증)
4/8(화) - 25-1 중간고사 간식행사 예산안 작성 및 행정실 통해 주문 완료

부학생회장: compass?
복지국장: 아직은 딱히 정해진게 없음
부학생회장: 인터뷰 컨택 미리 해서 인터뷰 소스라도.
지금해야 중간고사 끝나고 진행 가능할듯
복지국장:국원들과 상의

디자인홍보국

3/24 “학생회비 납부 안내 (3 월)” 카드뉴스 제작
3/26 ”2025 년 서울대학교 컴퓨터공학부 2425 MT“ 추가신청 홍보 영상 제작
3/27 [Com'on] 프로그램 소개 카드뉴스 제작
3/31 ”2025 년 4 월 서울대학교 컴퓨터공학부 캘린더” 카드뉴스 제작
4/4 “2025 년 서울대학교 컴퓨터공학부 학생회 [FLOW] 3 월 월간 리포트” 카드뉴스 제작
4/7 2025 서울대학교 컴퓨터공학부 2425 MT 안내사항 게시물 제작
4/7 2025 서울대학교 컴퓨터공학부 2425 MT 레크리에이션 현수막 제작 및 주문
2025 서울대학교 컴퓨터공학부 2425 MT 레크리에이션 PPT 디자인 중
2025-1 서울대학교 컴퓨터공학부 중간고사 간식행사 안내 카드뉴스 제작 중

학생회장: 지금 컴퓨터공학부 홈페이지 소개 들어가면 활동보고 있음. 월간리포트 작년 명월부터 올릴예정.
FLOW 도 올려주세요

복지국장: 캘린더 카드뉴스 출력해서 게시판에 붙이면, 이용사항은 딱히 유용하지 않음

학생회장: 캘린더 깔끔하게 관리
학생회장: 스누씨 권한 학생회장에게 요청

사무국

3/24 (토) [FLOW] 학생회 바람막이, 티셔츠 주문 완료 및 4/4 (금) 배부 공지 완료

| 논의안건 1 | 컴공인의 낮 사업 개요 |
| --- | --- |


담당자: 부학생회장 임태빈

아래는 제 4 차 국장단 회의 논의한 내용입니다.
담당: 복지국
날짜: 5/30(금)
내용: 강연 연사 초청을 하면 좋으나 동문회 교류 행사임이 우선. 다만 동문회에서 긍정적인 경우
유명 연사 초청도 고려

권태경 교수님을 통해 동문회에 지원을 요청하기 위해 사업 개요를 작성하려고 합니다.

- - 사업 목적: 컴퓨터공학부 학부생과 동문회 간 교류 증대
- - 사업 내용: 식사, 강연, 네트워킹
- - 장소: 민상렬홀
- - 일시: 5/30 19:00 ~ 22:00


부학생회장: 여기에 더해서 타임테이블이랑 수정할만한것.
학생회장: 유명연사 강의시간을 20-30 분?
부학생회장: 작년에는 7 시라 늦어서 식사먼저함. 올해도 식사를 먼저 할듯. 강연시간 잡고 레크레이션?
학생회장: 이 행사의 의의를 파악할 필요가 있음
부학생회장: 개인적으로 동문회에서 창업하시는분들이 있어서 창업을 주제로?
학생회장: 좀더 포괄적으로 컴퓨터공학부의 진로?
문화국장: 학생들에게 도움이되는->강연이 필요. 식사중 강연은 별로. 시간이 애매.
학생회장: 조금더 일찍해도 괜찮을듯
복지국장: 자기가 강의하고싶은것들은 홍보목적이 있을수 있어서 학생회에서 주제를 정해서 토크쇼 같은
느낌으로?
부학생회장: 분야별로 나눠서 토크를 하는게 좋을지? 아니면 전체적으로 동문 6 분정도 먼저 하고 그다음에
흩어져서?
학생회장: 인원제한 선착순으로 50-60 명
문화국장: 어차피 인원제한 할거면 분야별로 인원제한
학생회장: 먼저 신청 50-60 명 받고, 구글폼으로 1,2,3 지망 선택하게 하고 배정
부학생회장: 처음에 창업,대학원쪽으로 6 분 정도 모시고 1 분정도 강의?
학생회장: 새공캠때 1 분 별로 유익하지 않음
문화국장: 처음에는 1 분정도 소개. 그다음에 학생회에서 진행.
학생회장: 교수님이 조가 바뀌면 계속 공통적으로 할 얘기들을 똑같이 해야하는데?
문화국장: 학생회에서 공통적으로 할것들은 따로 진행하고 그 다음에 흩어져서
학생회장: 1 분이면 그분들이 하실 말씀들을 자르는 느낌?
부학생회장: 그렇게 딱 자르는건 아니고
문화국장: 공통 질문 시간때 그분들이 하시고 싶은것들 진행
학생회장: 공통 단체시간 1 시간정도? 저녁시간 30 분?
문화국장: 저녁식사중에 하는건 좋지 않음
부학생회장: 개인적인 생각은 구글폼 받을때 관심분야 받으니까 그걸 바탕으로 식사때 자리배치?
학생회장: 개회식하면서 저녁?
부학생회장: 저녁 먹고 개회식?
문화국장: 개회식 거창하게 안하면 크게 중요하지 않을듯.
학생회장: 너무 편해져버리면 목적이 퇴색?

# 복지국장: 시작때 개회를하고 식사가 좋을듯
부학생회장: 복지국에서 4 월 20 일정도까지 작성해서 그 다음주 중으로 연락 드리는 방향
학생회장: 전체적인 분위기는 새공캠이랑 비슷한게 좋을것 같음

| 논의안건 2 | [FLOW] 서브폰트 선정 및 사용 방식 논의 |
| --- | --- |


담당자: 학생회장 김도현,
디자인홍보국장 문가람

메인 폰트인 ‘나눔스퀘어라운드’ 이외의 서브 폰트를 선정하고, 폰트 사용 방식에 대해 논의

디홍국장: 7 개 있음. 6 개는 고딕체. 나머지 1 개도 고딕체 형태. 엘리스체가 베스트는 아니지만 엘리스체 같은
느낌이 맞을듯?
무료도 발굴해보면 유료랑 비슷한 형태도 찾을수 있을듯?
학생회장: 작년에도 서브폰트 있었던걸로 기억
디홍국장: 인스타에서 본거는 거의 엘리스체였던것 같음
부학생회장: 메인,서브 폰트 사용 방식
디홍국장: 일단 정하면 디홍국내에서 자유롭게. 만약 다른 폰트를 사용하고 싶으면 먼저 국장단 대화방에 말하고
컨펌을 받고 사용

| 디홍국장: 나눔스퀘어가 카드뉴스 큰제목에 쓰기에는 좀 부족함. |
| --- |
| 학생회장: 나눔스퀘어는 어떤상황? 디홍국장: 월간리포트 활동내역 같은것들 쓸때. 혼용할수있으면 좋겠다 학생회장,부학생회장: 혼용해도 상관없을것 같다 문화국장: 디홍국에서 알아서 잘 할듯? 요번 2425MT 때 요청한대로 만들어줌. 부학생회장: 투표를 디홍국에서 하는게 좋을듯 |


| 논의안건 3 | 진로 멘토링 데이 |
| --- | --- |


담당자: 부학생회장 임태빈

# 제안 배경

진로 사업을 구상하던 중 전기정보공학부 학생회장으로부터 ‘진로 멘토링 데이’를 소개받음

전기정보공학부 ‘진로 멘토링 데이’ 소개

https://www.instagram.com/p/DGvZQ_qS1mR/?
utm_source=ig_web_copy_link&igsh=MzRlODBiNWFlZA==

# 기대효과

학부생들에게 대학원, 유학, 창업, 취업 등에 대한 생생한 정보를 들려줄 수 있는 기회 제공

부학생회장: 제일 중요한게 연사분들 잘 모집하는것. 당시 전기과에서 공모. 1 학기 끝나고 방학중에 컨택해서 2
학기중에 하면 될듯?

학생회장: 9 월에 못하고, 10 월에 중간 끝나고?
문화국장: 컴씨랑 병행해도 될듯?
학생회장: 막상 컴씨를 준비해보면 변수가 생길수 있기 때문에 사무국에서 담당이 좋을듯 . 날짜는 9 월 둘째주가

좋을듯? 첫째주는 개강파티
부학생회장: 사무국에서 총괄

| 논의안건 4 | 2025 ComSee 기업 제휴 제안서 |
| --- | --- |


담당자: 학생회장 김도현,
부학생회장 임태빈

2025 ComSee 기업 제휴 제안서 작성을 위한 기업 프로그램 구상

- 팜플렛, 기업 소개 강연(10~20 분), 기업 부스

부학생회장: 기업컨택과 관련된 것들을 작년과 비슷하게 할지 말지. 학부장님이 LG cns 과 컨택중? 우려되는점은
컨벤션홀을 9:30 에는 나가줘야됨. 저녁식사를 앞으로 해야할듯
학생회장: 전체적인 시간조정은 하면 될듯. 타임라인에서 안했으면 하는것들. 트래킹 X 중식 X 가 좋을듯.
문화국장: 레크를 없애고 다른방식으로 경품권 주기로 해도 크게 문제 없을듯?
학생회장: LG cns 에서 연결되면 오크밸리를 안가고 연수원을 가면 되서 비용이 크게 절약됨 . 대신 공간이
작아져서 레크를 못할수도 있음. LG cns 지원 없으면 오크밸리로 확정.
부학생회장: 작년 타임라인 보면 기업강연,기업부스 시간 조금 줄여도 될듯?
문화국장: 작년에 부스 참여율?
문화부국장: 초반참여는 경품권때문에 활발. 그 이후에는 진짜 필요한 사람들이 참여
부학생회장: 부스랑 강연을 30 분씩 줄이는것 어떤지? 보수적으로 잡아서 기업강연 90 분 부스 4 개 정도?
학생회장: 날짜 9.19.-9.20. 할듯

| 기타안건 1 | 에어클래스 제휴 제안 관련 |
| --- | --- |


담당자: 학생회장 김도현

제휴 제안이 온 온라인 대학 강의 플랫폼 에어클래스와의 제휴 처리 관련

공업수학 강의 : https://www.airklass.com/app/klass/7307

대학수학 강의 : https://www.airklass.com/app/klass/4632

추가로 원하시는 강의는 https://www.topgrade.co.kr/ 에서 확인하신 후 말씀해주시면 제휴가로
제공됩니다.

| 학생회장: | 자바,C 제휴 어떤지? |
| --- | --- |
| 문화국장: | 굳이 제휴 안받을 필요가 있나? |
| 학생회장: | 단독제휴이고 보수적으로 봐야 |
| 학생회장: | 제휴 이견? |


| 기타안건 2 | 1024 데이 |
| --- | --- |


담당자: 학생회장 김도현

# 10/24(금)에 진행하고 싶은 행사 아이디어를 받습니다.

# 학생회장: 다음에 진행

| <table><thead></thead><tbody><tr><td>기타안건 3</td><td>자유 질의</td></tr></tbody></table> | <table><thead></thead><tbody><tr><td>기타안건 3</td><td>자유 질의</td></tr></tbody></table> |
| --- | --- |
|  | 담당자 : 국장단 전체 |


문화국장: 사실 그거 하루때문에 크게 문제가 생기진 않지만, 껴있다는거 하나만으로 안오는 사람이 많음. 하지만 굳이 종파에 많이
올필요가 있나?
부학생회장: 전공시험 날짜 조사
학생회장: 300 동에서 진로 박람회? 할지말지?
부학생회장: 6 월 6 일이 그나마 괜찮을듯? 아니면 첫째주 평일. 아예 6 월 셋째주?
학생회장: 6 월 셋째주는 종강이후라 사람이 없지 않나? 6 월 첫째주면 복지국이 일이 많아질듯. 굳이 해야하나?
복지국장: 2 학기는 어떤가요?
부학생회장: 굳이 안해도 될수도.
학생회장: 5 월에 비슷한 행사가 있으니 2 학기로

# 국장단 항상 고생이 많습니다 고마워요:)

18:12 폐회