![image](/image/placeholder)


# 제37대 컴퓨터공학부 학생회 [FLOW]
제5차 집행위원회 국장단 회의 안건지

![image](/image/placeholder)


| 일시 | 2025. 04.10.(목) 17:00 | 2025. 04.10.(목) 17:00 | 장소 | 301동 314호 S-Lab | 서기 | 미정 |
| --- | --- | --- | --- | --- | --- | --- |
| 성원 확인 | □ 김도현(학생회장) | □ 임태빈(부학생회장) | □ 임태빈(부학생회장) | □ 정민재(문화국장) | □ 허태윤(문화부국장) | □ 허태윤(문화부국장) |
| 성원 확인 | □ 이서진(복지국장) | □ 문가람(디홍국장) | □ 문가람(디홍국장) | □ 이현수(사무국장) | □ 이석현(사무부국장) | □ 이석현(사무부국장) |
| 안건 | <보고안건> 1. 학생회장단 활동보고 2. 국별 활동보고 < 논의안건> 1. 컴공인의 밤 사업 개요 2. [FLOW] 서브 폰트 선정 및 사용 방식 논의 3. 2025 ComSee 4. 연간 예산안 < 기타안건> 1. 국별 업무 및 회의 방식 2. 자유 질의 | <보고안건> 1. 학생회장단 활동보고 2. 국별 활동보고 < 논의안건> 1. 컴공인의 밤 사업 개요 2. [FLOW] 서브 폰트 선정 및 사용 방식 논의 3. 2025 ComSee 4. 연간 예산안 < 기타안건> 1. 국별 업무 및 회의 방식 2. 자유 질의 | <보고안건> 1. 학생회장단 활동보고 2. 국별 활동보고 < 논의안건> 1. 컴공인의 밤 사업 개요 2. [FLOW] 서브 폰트 선정 및 사용 방식 논의 3. 2025 ComSee 4. 연간 예산안 < 기타안건> 1. 국별 업무 및 회의 방식 2. 자유 질의 | <보고안건> 1. 학생회장단 활동보고 2. 국별 활동보고 < 논의안건> 1. 컴공인의 밤 사업 개요 2. [FLOW] 서브 폰트 선정 및 사용 방식 논의 3. 2025 ComSee 4. 연간 예산안 < 기타안건> 1. 국별 업무 및 회의 방식 2. 자유 질의 | <보고안건> 1. 학생회장단 활동보고 2. 국별 활동보고 < 논의안건> 1. 컴공인의 밤 사업 개요 2. [FLOW] 서브 폰트 선정 및 사용 방식 논의 3. 2025 ComSee 4. 연간 예산안 < 기타안건> 1. 국별 업무 및 회의 방식 2. 자유 질의 | <보고안건> 1. 학생회장단 활동보고 2. 국별 활동보고 < 논의안건> 1. 컴공인의 밤 사업 개요 2. [FLOW] 서브 폰트 선정 및 사용 방식 논의 3. 2025 ComSee 4. 연간 예산안 < 기타안건> 1. 국별 업무 및 회의 방식 2. 자유 질의 |


| 보고안건 1 | 학생회장단 활동보고 |
| --- | --- |


담당자: 학생회장 김도현,
부학생회장 임태빈

# 컴씨 장소 선정 내용 보고(별첨 1,2,3,4 참고)

- 1. 백학자유로리조트, 곤지암리조트 -> 컨벤션홀 사이즈가 매우 협소(< 500m^2)
- 2. 시흥캠퍼스 -> 숙소가 매우 협소(4인실 6개, 이외 2~3인실)
- 3. 알펜시아 -> 거리가 멀다는 피드백


=> 오크밸리로 결정
숙소: 5인 기준(15~20명 수용 가능, 거실 + 방 2개)
컨벤션홀: 1500m^2 크기 메인홀 + 서브홀
식음: 저녁 만찬, 와인 및 핑거푸드 제공 가능

# 윗 공대전 보고

1. 배틀그라운드 참여자 부족으로 체스로 종목 변경(~4/12)
2. 종목별 학부 예선 진행 중

- 


일 일호프 보고

- 1. 바플라이 장소 변경(4호점 -> 1호점)
- 2. 4월 마지막 주에 스태프 모집 예정
- 3. 5월 첫째주에 일일호프 스태프 톡방 개설 예정
- 4. 디자인 홍보물(포스터(을 5월 둘째주 까지 제작 예정
- 5. 5월 중에 친목모임 가질 예정


| 보고안건 2 | 국별 활동 보고 |
| --- | --- |


담당자: 국장단

문화국

4 /1 '만우절 이벤트' 진행 완료, 우승자 선정 중
4/12-13 '2425MT' 준비 중

M T 진행사항 보고

완료 : 레크 기획 완료, 물품 주문 완료, 버스 대절 완료, 안내사항 게시물/공지글 업로드 완료, 참가자
톡방 개설 완료.
예정 : 조별 톡방 개설 및 사전 미션 공지 예정, 스텝 매뉴얼 작성 중

복 지국

3 /24(월) - 윗과방, 아랫과방 정기 관리 시작
25-1 중간고사 간식행사 날짜 선정 완료(4/14)
3/27(목) - Com’on 본 활동 시작 공지 완료
4/7(월) - Com’on 활성화 방안 논의 완료(4월 시험기간에 한해 4명 이상 참여 시 미션 인증)

4/8(화) - 25-1 중간고사 간식행사 예산안 작성 완료(주문은 4/9 이전에 완료 예정)

# 디 자인홍보국

3 /24 “학생회비 납부 안내 (3월)” 카드뉴스 제작
3/26 ”2025년 서울대학교 컴퓨터공학부 2425 MT“ 추가신청 홍보 영상 제작
3/27 [Com'on] 프로그램 소개 카드뉴스 제작
3/31 ”2025년 4월 서울대학교 컴퓨터공학부 캘린더” 카드뉴스 제작
4/4 “2025년 서울대학교 컴퓨터공학부 학생회 [FLOW] 3월 월간 리포트” 카드뉴스 제작
4/7 2025 서울대학교 컴퓨터공학부 2425 MT 안내사항 게시물 제작
4/7 2025 서울대학교 컴퓨터공학부 2425 MT 레크리에이션 현수막 제작 및 주문
2025 서울대학교 컴퓨터공학부 2425 MT 레크리에이션 PPT 디자인 중

사 무국

3 /24 (토) [FLOW] 학생회 바람막이, 티셔츠 주문 완료 및 4/4 (금) 배부 공지 완료

| 논의안건 1 | 컴공인의 낮 사업 개요 |
| --- | --- |


담당자: 부학생회장 임태빈

아 래는 제4차 국장단 회의 논의한 내용입니다.

담당: 복지국
날짜: 5/30(금)
내용: 강연 연사 초청을 하면 좋으나 동문회 교류 행사임이 우선. 다만 동문회에서 긍정적인 경우
유명 연사 초청도 고려

권 태경 교수님을 통해 동문회에 지원을 요청하기 위해 사업 개요를 작성하려고 합니다.

- - 사업 목적: 컴퓨터공학부 학부생과 동문회 간 교류 증대
- - 사업 내용: 식사, 강연, 네트워킹
- - 장소: 민상렬홀
- - 일시: 5/30 19:00 ~ 22:00


|  | <table><thead></thead><tbody><tr><td>논의안건 2</td><td>[FLOW] 서브폰트 선정 및 사용 방식 논의</td></tr></tbody></table> | <table><thead></thead><tbody><tr><td>논의안건 2</td><td>[FLOW] 서브폰트 선정 및 사용 방식 논의</td></tr></tbody></table> |
| --- | --- | --- |
|  |  | 담당자: 학생회장 김도현, 디자인홍보국장 문가람 |


메인 폰트인 ‘나눔스퀘어라운드’ 이외의 서브 폰트를 선정하고, 폰트 사용 방식에 대해 논의

| 논의안건 3 | 진로 멘토링 데이 |
| --- | --- |


담당자: 부학생회장 임태빈

제 안 배경
진로 사업을 구상하던 중 전기정보공학부 학생회장으로부터 ‘진로 멘토링 데이’를 소개받음

전 기정보공학부 ‘진로 멘토링 데이’ 소개
https://www.instagram.com/p/DGvZQ_qS1mR/?utm_source=ig_web_copy_link&igsh=MzRlODBiNW
FlZA==

기 대효과
학부생들에게 대학원, 유학, 창업, 취업 등에 대한 생생한 정보를 들려줄 수 있는 기회 제공

| <table><thead></thead><tbody><tr><td>기타안건 1</td><td>1024 데이</td></tr></tbody></table> | 담당자: 학생회장 김도현 |
| --- | --- |


1 0/24(금)에 진행하고 싶은 행사 아이디어를 받습니다.

| <table><thead></thead><tbody><tr><td>기타안건 2</td><td>자유 질의</td></tr></tbody></table> | 담당자 : 국장단 전체 | 담당자 : 국장단 전체 |
| --- | --- | --- |


국 장단 항상 고생이 많습니다 고마워요:)