| ![image](/image/placeholder)
 | 제 37 대 컴퓨터공학부 학생회 [FLOW] 제 4 차 집행위원회 국장단 회의 결과지지 | ![image](/image/placeholder)
 |
| --- | --- | --- |


| 일시 | 2025. 03. 18.(목) 17:00 | 2025. 03. 18.(목) 17:00 | 장소 | 301 동 314 호 S- Lab | 서기 | 이석현 |
| --- | --- | --- | --- | --- | --- | --- |
| 성원 확인 | ■ 김도현(학생회장) | ■ 임태빈(부학생회장) | ■ 임태빈(부학생회장) | ■ 정민재(문화국장) | ■ 허태윤(문화부국장) | ■ 허태윤(문화부국장) |
| 성원 확인 | ■ 이서진(복지국장) | ■ 문가람(디홍국장) | ■ 문가람(디홍국장) | ■ 이현수(사무국장) | ■ 이석현(사무부국장) | ■ 이석현(사무부국장) |
| 안건 | <보고안건> 1. 학생회장단 활동보고 2. 국별 활동보고 <논의안건> 1. 랩인턴 정보 사업 2. 2025 컴밤, 컴낮 3. 2025 ComSee 4. 연간 예산안 <기타안건> 1. 국별 업무 및 회의 방식 2. 자유 질의 | <보고안건> 1. 학생회장단 활동보고 2. 국별 활동보고 <논의안건> 1. 랩인턴 정보 사업 2. 2025 컴밤, 컴낮 3. 2025 ComSee 4. 연간 예산안 <기타안건> 1. 국별 업무 및 회의 방식 2. 자유 질의 | <보고안건> 1. 학생회장단 활동보고 2. 국별 활동보고 <논의안건> 1. 랩인턴 정보 사업 2. 2025 컴밤, 컴낮 3. 2025 ComSee 4. 연간 예산안 <기타안건> 1. 국별 업무 및 회의 방식 2. 자유 질의 | <보고안건> 1. 학생회장단 활동보고 2. 국별 활동보고 <논의안건> 1. 랩인턴 정보 사업 2. 2025 컴밤, 컴낮 3. 2025 ComSee 4. 연간 예산안 <기타안건> 1. 국별 업무 및 회의 방식 2. 자유 질의 | <보고안건> 1. 학생회장단 활동보고 2. 국별 활동보고 <논의안건> 1. 랩인턴 정보 사업 2. 2025 컴밤, 컴낮 3. 2025 ComSee 4. 연간 예산안 <기타안건> 1. 국별 업무 및 회의 방식 2. 자유 질의 | <보고안건> 1. 학생회장단 활동보고 2. 국별 활동보고 <논의안건> 1. 랩인턴 정보 사업 2. 2025 컴밤, 컴낮 3. 2025 ComSee 4. 연간 예산안 <기타안건> 1. 국별 업무 및 회의 방식 2. 자유 질의 |


| 보고안건 1 | 학생회장단 활동보고 |
| --- | --- |


담당자: 학생회장 김도현,
부학생회장 임태빈

# 학부장님(이제희 교수님)과의 미팅 진행(3/17)

수강신청, 연간 예산, 랩인턴 정보, 컴낮 & 컴밤, ComSee 등에 대해 논의하였습니다.

랩인턴 정보, 컴낮 & 컴밤, ComSee 각 사안에 대한 자세한 내용은 논의 안건에서 전달해드리도록 하겠습니다.

1. 수강신청

: 학부대학 신설로 인해 컴퓨터공학부 교원 및 강의실 부족 문제가 심화될 것으로 예상됩니다. 기존 수강신청
정원 부족 문제에 관하여 작년 2 학기 수강신청 관련 논의에서 5 개 전공과목 수강인원이 증가하였으나 이와
더불어 재수강 시 수강신청 후순위화, 전공필수 수강취소 기한 단축 등의 정책이 함께께 이루어졌습니다.
그러나 이러한 문제는 근본적으로 컴퓨터공학부 진학을 희망하는 학생수에 비해 교원 및 강의 자원이 부족하여
일어나는 것으로 학생회장단은 학부 차원에서 대학 본부에 교원 및 강의 자원의 지원을 요청하여 문제를
해결해주실 것을 요청드렸습니다.
이에 학부장님께서는 대학본부에 지원을 요청하고 문제 해결을 위해 노력하고 있음을 전해주셨습니다.

2. 연간 예산

: 작년 예산의 경우 행정실 지원금 1750 만원 + 학생회비 280 만원 정도로 사업을 진행하였습니다. 구분하여
진행되는 컴밤, 컴낮에서 컴낮 진행에 동문회의 지원이 없을 경우 2000 만원 정도 연간 예산이 필요하다는 점을
전달드렸습니다.

| 보고안건 2 | 국별 활동 보고 |
| --- | --- |


문화국

담당자: 국장단

교수님과의 밥약 파티룸 예약 완료
교수님과의 밥약 업무 분장 완료
2425MT 실수요조사 업로드, 현재 받는 중
2425MT 홍보영상 기획 중(수요일 안에 제작 시작 예정)

복지국

Com’on 조장 인증방 개설 및 미션 선정 완료
Com’on 인증 방법, 상품 등 세부 사항 기획 중

=> 이번주말까지 게시물 완성 후 3/24(월) 시작 예정

디자인홍보국

3/14 2025 년 서울대학교 컴퓨터공학부 학생회 [FLOW] 운영위원회 OT 진행용 PPT 제작
3/17 2025 년 서울대학교 컴퓨터공학부 학생회 [FLOW] 집행위원회 OT 진행용 PPT 제작

3/19 3 월 "교수님과 밥약 어때?" (3/27) 신청 안내 카드뉴스 제작
“Com’on” 프로그램 소개 카드뉴스 제작 계획 중
"학생회비 납부 안내" 카드뉴스 제작 계획 중

사무국

서울대학교 컴공&피아노과 일일호프 100,000 원 예약금 송금 완료
학생회 회식 목구멍 예약금 336,000 원 환불 및 695,000 원 결제 완료
문화국 2425MT 숙소 예약금 1,000,000 원 송금 완료

| 논의안건 1 | 랩인턴 정보 사업 |
| --- | --- |


담당자: 학생회장 김도현, 부학생회장
임태빈

제 3 차 국장단 회의에서 논의한 바와 같이 (1) 각 랩에서 주요 평가 기준, 랩 인턴 모집 계획 등을 받아 정리하여
게시 or (2) ComSee 랩 소개제에서 랩인턴 정보를 준비해주실 것을 요청드리고 자료를 제작 두가지 방법을
학부장님께 제안드렸습니다.

아래와 같은 이유로 각 랩의 대학원생들을 모셔 랩인턴, 대학원 진학에 대해 질문할 수 있는 시간을 마련하는
방향으로 이야기 되었습니다.

- 1) 랩인턴에 대한 정보를 공식적으로 게시하는 것에 부정적인 경우가 있을 수 있습니다.
- 2) 위와 같은 맥락에서 (1) 번과 같은 방법으로 정보를 모아도 랩의 상황에 따라 유용한 정보가 한정적일 수
- 있습니다.
- 3) 각 랩의 대학원생들의 모집을 학부장님께서 도와주시기로 하셨습니다.
- 4) ComSee 의 랩 소개제를 강화한다면 상반기(오픈 랩: 가명), 하반기(ComSee 랩 소개제)로 시즌별 랩
- 상황에 대한 정보를 얻을 수 있을 것으로 기대됩니다.


논의 사항

- 1. 사업 방향성 검토
- 2. 사업 진행 방식 및 담당자 선정
- 3. 행사 시기 논의


=>

- - 방식: 병렬적으로 대화 가능한 형태로 진행
- - 장소: 민상렬홀 + 강의실(대학원생분들이 편한 위치)
- - 시기: 5 월말~9 월이 대학원생들이 여유있을 시즌 -> 6 월 첫주로 시기 선정
- - 담당자: 기획=회장단 + 복지국장 + 원하는 복지국원 및 국장단 / 스태프: 집행위 전체


| <table><thead></thead><tbody><tr><td>논의안건 2</td><td>2025 컴밤, 컴낮</td></tr></tbody></table> 담당자: 학생회장 김도현, 부학생회장 임태빈 | <table><thead></thead><tbody><tr><td>논의안건 2</td><td>2025 컴밤, 컴낮</td></tr></tbody></table> 담당자: 학생회장 김도현, 부학생회장 임태빈 |
| --- | --- |
| <table><thead></thead><tbody><tr><td>논의안건 2</td><td>2025 컴밤, 컴낮</td></tr></tbody></table> 담당자: 학생회장 김도현, 부학생회장 임태빈 | <table><thead></thead><tbody><tr><td>논의안건 2</td><td>2025 컴밤, 컴낮</td></tr></tbody></table> 담당자: 학생회장 김도현, 부학생회장 임태빈 |
| <table><thead></thead><tbody><tr><td>논의안건 2</td><td>2025 컴밤, 컴낮</td></tr></tbody></table> 담당자: 학생회장 김도현, 부학생회장 임태빈 | <table><thead></thead><tbody><tr><td>논의안건 2</td><td>2025 컴밤, 컴낮</td></tr></tbody></table> 담당자: 학생회장 김도현, 부학생회장 임태빈 |
| <table><thead></thead><tbody><tr><td>논의안건 2</td><td>2025 컴밤, 컴낮</td></tr></tbody></table> 담당자: 학생회장 김도현, 부학생회장 임태빈 | <table><thead></thead><tbody><tr><td>논의안건 2</td><td>2025 컴밤, 컴낮</td></tr></tbody></table> 담당자: 학생회장 김도현, 부학생회장 임태빈 |
| <table><thead></thead><tbody><tr><td>논의안건 2</td><td>2025 컴밤, 컴낮</td></tr></tbody></table> 담당자: 학생회장 김도현, 부학생회장 임태빈 | <table><thead></thead><tbody><tr><td>논의안건 2</td><td>2025 컴밤, 컴낮</td></tr></tbody></table> 담당자: 학생회장 김도현, 부학생회장 임태빈 |
| <table><thead></thead><tbody><tr><td>논의안건 2</td><td>2025 컴밤, 컴낮</td></tr></tbody></table> 담당자: 학생회장 김도현, 부학생회장 임태빈 | <table><thead></thead><tbody><tr><td>논의안건 2</td><td>2025 컴밤, 컴낮</td></tr></tbody></table> 담당자: 학생회장 김도현, 부학생회장 임태빈 |
| <table><thead></thead><tbody><tr><td>논의안건 2</td><td>2025 컴밤, 컴낮</td></tr></tbody></table> 담당자: 학생회장 김도현, 부학생회장 임태빈 | <table><thead></thead><tbody><tr><td>논의안건 2</td><td>2025 컴밤, 컴낮</td></tr></tbody></table> 담당자: 학생회장 김도현, 부학생회장 임태빈 |
| <table><thead></thead><tbody><tr><td>논의안건 2</td><td>2025 컴밤, 컴낮</td></tr></tbody></table> 담당자: 학생회장 김도현, 부학생회장 임태빈 | <table><thead></thead><tbody><tr><td>논의안건 2</td><td>2025 컴밤, 컴낮</td></tr></tbody></table> 담당자: 학생회장 김도현, 부학생회장 임태빈 |
| <table><thead></thead><tbody><tr><td>논의안건 2</td><td>2025 컴밤, 컴낮</td></tr></tbody></table> 담당자: 학생회장 김도현, 부학생회장 임태빈 | <table><thead></thead><tbody><tr><td>논의안건 2</td><td>2025 컴밤, 컴낮</td></tr></tbody></table> 담당자: 학생회장 김도현, 부학생회장 임태빈 |


학부장님, 컴밤, 컴낮으로 분리된 배경에 대해 설명드리고 컴낮에서 동문회의 지원이 필요함을 전달드렸습니다.

컴낮 행사의 목적과 소개를 권태경 교수님께 전해드리면, 교수님께서 동문회에 컴낮에 대한 지원을 요청해주실
것을 전달받았습니다.

논의 사항

- 1. 컴낮, 컴밤 방향성 설정
- 2. 컴낮 사업 담당자 선정
- 3. 행사 시기 논의


=>

컴낮 개요: 강연 연사 초청을 하면 좋으나 동문회 교류 행사임이 우선. 다만 동문회에서 긍정적인 경우 유명 연사

초청도 고려

담당: 컴밤 - 문화국 / 컴낮 - 복지국
시기: 컴밤 - 11 월 중 / 컴낮 - 5 월 30 일

| 논의안건 3 | 2025 ComSee |
| --- | --- |


담당자: 학생회장 김도현, 부학생회장
임태빈

장소 이전 논의

알펜시아의 접근성으로 인해 여러 교수님이 불편함을 전해주셨고, 이로인해 행사에 참석하지 못하신 교수님도
많은 것으로 확인되었습니다. 가까운 장소로 이전함에 따라 학부장님께서도 많은 교수님들의 참여를 독려해주실
것을 약속해주셨습니다.

1 시간 30 분 이내의 오크밸리 , 백학자유리조트 등을 검토 중에 있으며 3 월 중으로 숙소 예약이 진행될
예정입니다.

기업 컨택

행사 규모가 크기에 매년 기업 지원을 통해 예산을 충당하여 왔기에 하나의 기업과 컨택하여 예산 및 장소를
지원받는 방법을 제안드렸습니다. 다른 학부의 사례(ex_전정-sk, 기계-현대, 재료-한화에어로스페이스)와 같이
예산 문제의 해결과 동시에 ComSee 의 행사 성격을 학부내 교류를 증진하는 교외교육으로 확고히 할 수 있다는
이점이 있습니다.

학부장님께서 네이버를 우선으로 하여 몇몇 기업에 컨택해주실 것을 약속해주셨습니다.

변경 사항에 대한 논의

- 1) 학부생 330 명(스태프 포함)으로 선착순 인원 제한
- 2) 2 일차 중식 X


ComSee 기획 논의

=>
곤지암 리조트가 제안되어 함께 컨택 후 사무장님과 논의하여 3 월 중으로 예약 예정

| 논의안건 4 | 연간 예산안 |
| --- | --- |


담당자: 학생회장 김도현, 부학생회장
임태빈

제 36 대 학생회 연간 예산

제 37 대 학생회 연간 예산(예상)

컴밤, 컴낮 예산을 여유롭게 잡아두었습니다. 예산 추가, 수정, 삭제가 필요하다고 생각되는 부분에 대해
논의해주시길 바랍니다.

| 기타안건 1 | 국별 업무 및 회의 방식 |
| --- | --- |


담당자: 국장단 전체

국별 업무 및 회의 방식에 대한 소개 및 의견을 자유롭게 나눠주시길 바랍니다.

=>

| 문화국: 1 | 달에 한 번 비대면으로라도 정기 회의 / 희망업무를 우선으로 하여 업무 분장 예정 |
| --- | --- |
| 복지국: | 대면회의 필요성 적음, 카톡 or 줌회의 / 사업별로 선별하여 국장 + 국원 일부 체제로 진행 |
| 디홍국: 팀별로 | 업무가 주어질 때마다 회의 -> 디자인물 피드백은 전체 톡방에서 진행 / 다만 친목 도모를 위한 여러 만남을 가져야 할 듯 |


| 기타안건 2 | 자유 질의 |
| --- | --- |


담당자 : 국장단 전체

국장단 항상 고생이 많습니다 고마워요:)