성원 확인: 학생회장, 부학생회장, 문화국장, 문화부국장, 복지국장, 디자인홍보국장, 사무부국장장

속기: 사무부국장

개회 17:24

| 보고안건 1 | 학생회장단 활동보고 |
| --- | --- |


담당자: 학생회장 김도현,
부학생회장 임태빈

# 학부장님(이제희 교수님)과의 미팅 진행(3/17)

수강신청, 연간 예산, 랩인턴 정보, 컴낮 & 컴밤, ComSee 등에 대해 논의하였습니다.

랩인턴 정보, 컴낮 & 컴밤, ComSee 각 사안에 대한 자세한 내용은 논의 안건에서 전달해드리도록 하겠습니다.

1. 수강신청

: 학부대학 신설로 인해 컴퓨터공학부 교원 및 강의실 부족 문제가 심화될 것으로 예상됩니다. 기존 수강신청
정원 부족 문제에 관하여 작년 2 학기 수강신청 관련 논의에서 5 개 전공과목 수강인원이 증가하였으나 이와
더불어 재수강 시 수강신청 후순위화, 전공필수 수강취소 기한 단축 등의 정책이 함께 이루어졌습니다.
그러나 이러한 문제는 근본적으로 컴퓨터공학부 진학을 희망하는 학생수에 비해 교원 및 강의 자원이 부족하여
일어나는 것으로 학생회장단은 학부 차원에서 대학 본부에 교원 및 강의 자원의 지원을 요청하여 문제를
해결해주실 것을 요청드렸습니다.
이에 학부장님께서는 대학본부에 지원을 요청하고 문제 해결을 위해 노력하고 있음을 전해주셨습니다.

2. 연간 예산

: 작년 예산의 경우 행정실 지원금 1750 만원 + 학생회비 280 만원 정도로 사업을 진행하였습니다. 구분하여
진행되는 컴밤, 컴낮에서 컴낮 진행에 동문회의 지원이 없을 경우 2000 만원 정도 연간 예산이 필요하다는 점을
전달드렸습니다.

| 보고안건 2 | 국별 활동 보고 | 국별 활동 보고 |
| --- | --- | --- |
| 문화국 교수님과의 밥약 파티룸 예약 완료 교수님과의 밥약 업무 분장 완료 2425MT 실수요조사 업로드, 현재 받는 중 2425MT 홍보영상 기획 중(수요일 안에 제작 시작 예정) 복지국 Com’on 조장 인증방 개설 및 미션 선정 완료 Com’on 인증 방법, 상품 등 세부 사항 기획 중 | 문화국 교수님과의 밥약 파티룸 예약 완료 교수님과의 밥약 업무 분장 완료 2425MT 실수요조사 업로드, 현재 받는 중 2425MT 홍보영상 기획 중(수요일 안에 제작 시작 예정) 복지국 Com’on 조장 인증방 개설 및 미션 선정 완료 Com’on 인증 방법, 상품 등 세부 사항 기획 중 | 담당자: 국장단 |


복지국장: 인증할 때 얼굴 안나와도 되게 바꿈
학생회장: 늦어지고 있는 이유? 최대한 빨리 해야할것 같음

디자인홍보국

3/14 2025 년 서울대학교 컴퓨터공학부 학생회 [FLOW] 운영위원회 OT 진행용 PPT 제작
3/17 2025 년 서울대학교 컴퓨터공학부 학생회 [FLOW] 집행위원회 OT 진행용 PPT 제작
3/19 3 월 "교수님과 밥약 어때?" (3/27) 신청 안내 카드뉴스 제작
“Com’on” 프로그램 소개 카드뉴스 제작 계획 중
"학생회비 납부 안내" 카드뉴스 제작 계획 중

복지국장:comon 언제까지?
디홍국장:이번주 주말까지 가능

사무국

서울대학교 컴공&피아노과 일일호프 100,000 원 예약금 송금 완료
학생회 회식 목구멍 예약금 336,000 원 환불 및 695,000 원 결제 완료
문화국 2425MT 숙소 예약금 1,000,000 원 송금 완료

| <table><thead></thead><tbody><tr><td>논의안건 1</td><td>랩인턴 정보 사업</td></tr></tbody></table> 담당자: 학생회장 김도현, 부학생회장 임태빈 | <table><thead></thead><tbody><tr><td>논의안건 1</td><td>랩인턴 정보 사업</td></tr></tbody></table> 담당자: 학생회장 김도현, 부학생회장 임태빈 |
| --- | --- |
| <table><thead></thead><tbody><tr><td>논의안건 1</td><td>랩인턴 정보 사업</td></tr></tbody></table> 담당자: 학생회장 김도현, 부학생회장 임태빈 | <table><thead></thead><tbody><tr><td>논의안건 1</td><td>랩인턴 정보 사업</td></tr></tbody></table> 담당자: 학생회장 김도현, 부학생회장 임태빈 |
| <table><thead></thead><tbody><tr><td>논의안건 1</td><td>랩인턴 정보 사업</td></tr></tbody></table> 담당자: 학생회장 김도현, 부학생회장 임태빈 | <table><thead></thead><tbody><tr><td>논의안건 1</td><td>랩인턴 정보 사업</td></tr></tbody></table> 담당자: 학생회장 김도현, 부학생회장 임태빈 |
| <table><thead></thead><tbody><tr><td>논의안건 1</td><td>랩인턴 정보 사업</td></tr></tbody></table> 담당자: 학생회장 김도현, 부학생회장 임태빈 | <table><thead></thead><tbody><tr><td>논의안건 1</td><td>랩인턴 정보 사업</td></tr></tbody></table> 담당자: 학생회장 김도현, 부학생회장 임태빈 |
| <table><thead></thead><tbody><tr><td>논의안건 1</td><td>랩인턴 정보 사업</td></tr></tbody></table> 담당자: 학생회장 김도현, 부학생회장 임태빈 | <table><thead></thead><tbody><tr><td>논의안건 1</td><td>랩인턴 정보 사업</td></tr></tbody></table> 담당자: 학생회장 김도현, 부학생회장 임태빈 |
| <table><thead></thead><tbody><tr><td>논의안건 1</td><td>랩인턴 정보 사업</td></tr></tbody></table> 담당자: 학생회장 김도현, 부학생회장 임태빈 | <table><thead></thead><tbody><tr><td>논의안건 1</td><td>랩인턴 정보 사업</td></tr></tbody></table> 담당자: 학생회장 김도현, 부학생회장 임태빈 |
| <table><thead></thead><tbody><tr><td>논의안건 1</td><td>랩인턴 정보 사업</td></tr></tbody></table> 담당자: 학생회장 김도현, 부학생회장 임태빈 | <table><thead></thead><tbody><tr><td>논의안건 1</td><td>랩인턴 정보 사업</td></tr></tbody></table> 담당자: 학생회장 김도현, 부학생회장 임태빈 |
| <table><thead></thead><tbody><tr><td>논의안건 1</td><td>랩인턴 정보 사업</td></tr></tbody></table> 담당자: 학생회장 김도현, 부학생회장 임태빈 | <table><thead></thead><tbody><tr><td>논의안건 1</td><td>랩인턴 정보 사업</td></tr></tbody></table> 담당자: 학생회장 김도현, 부학생회장 임태빈 |
| <table><thead></thead><tbody><tr><td>논의안건 1</td><td>랩인턴 정보 사업</td></tr></tbody></table> 담당자: 학생회장 김도현, 부학생회장 임태빈 | <table><thead></thead><tbody><tr><td>논의안건 1</td><td>랩인턴 정보 사업</td></tr></tbody></table> 담당자: 학생회장 김도현, 부학생회장 임태빈 |


제 3 차 국장단 회의에서 논의한 바와 같이 (1) 각 랩에서 주요 평가 기준, 랩 인턴 모집 계획 등을 받아 정리하여
게시 or (2) ComSee 랩 소개제에서 랩인턴 정보를 준비해주실 것을 요청드리고 자료를 제작 두가지 방법을
학부장님께 제안드렸습니다.

아래와 같은 이유로 각 랩의 대학원생들을 모셔 랩인턴, 대학원 진학에 대해 질문할 수 있는 시간을 마련하는
방향으로 이야기 되었습니다.

- 1) 랩인턴에 대한 정보를 공식적으로 게시하는 것에 부정적인 경우가 있을 수 있습니다.
- 2) 위와 같은 맥락에서 (1) 번과 같은 방법으로 정보를 모아도 랩의 상황에 따라 유용한 정보가 한정적일 수
- 있습니다.
- 3) 각 랩의 대학원생들의 모집을 학부장님께서 도와주시기로 하셨습니다.
- 4) ComSee 의 랩 소개제를 강화한다면 상반기(오픈 랩: 가명), 하반기(ComSee 랩 소개제)로 시즌별 랩
- 상황에 대한 정보를 얻을 수 있을 것으로 기대됩니다.


논의 사항

- 1. 사업 방향성 검토
- 2. 사업 진행 방식 및 담당자 선정
- 3. 행사 시기 논의


참관인(황민혁 23): 강연식으로 진행할지 아니면 병렬적으로(랩 소개제처럼) 할지
부학생회장: 병렬적으로

참관인(황민혁 23):장소 생각?
부학생회장: 민상렬 홀 또는 강의실 or 강의 후 대여?
회장단, 복지국, 특별위원회 등에서 담당
복지국장: 학부장 소통 필요하므로 복지국장과 회장단
부학생회장: 기획은 복지국장과 회장단 + 원하는 복지국원, 집행위원
랩인턴 모집시기?
참관인(황민혁 23): 랩인턴은 교수 by 교수. 너무 다름. 5 월은 대학원생들이 바쁠 시기기
부학생회장: 일단 6 월 첫주?

| 논의안건 2 | 2025 컴밤, 컴낮 |
| --- | --- |


담당자: 학생회장 김도현, 부학생회장
임태빈

학부장님, 컴밤, 컴낮으로 분리된 배경에 대해 설명드리고 컴낮에서 동문회의 지원이 필요함을 전달드렸습니다.

컴낮 행사의 목적과 소개를 권태경 교수님께 전해드리면, 교수님께서 동문회에 컴낮에 대한 지원을 요청해주실
것을 전달받았습니다.

논의 사항

- 1. 컴낮, 컴밤 방향성 설정
- 2. 컴낮 사업 담당자 선정
- 3. 행사 시기 논의


부학생회장: 컴낮 담당자? 복지국? (소통, 프로그램 기획) 회장단도 도와줄 예정 (복지국 내 관심인원을
주축으로)

참관인(황민혁 23): 컴낮 오는 사람들은 동문회 소속만? 연사 초청 따로 없나?
부학생회장: 일단은 동문회 소속만?
복지국장: 연사 초청하면 강연 퀄리티 올라갈 것. 강연을 잘하는 분이 필요함. 컴낮(동문회위주) 말고 다른
기회가 있으면 좋을듯함.
부학생회장: 행사 시기? 5 월 30 일금요일.

| 논의안건 3 | 2025 ComSee |
| --- | --- |


담당자: 학생회장 김도현, 부학생회장
임태빈

장소 이전 논의

알펜시아의 접근성으로 인해 여러 교수님이 불편함을 전해주셨고, 이로인해 행사에 참석하지 못하신 교수님도
많은 것으로 확인되었습니다. 가까운 장소로 이전함에 따라 학부장님께서도 많은 교수님들의 참여를 독려해주실

# 것을 약속해주셨습니다.

1 시간 30 분 이내의 오크밸리, 백학자유로리조트 등을 검토 중에 있으며 3 월 중으로 숙소 예약이 진행될
예정입니다.

# 기업 컨택

행사 규모가 크기에 매년 기업 지원을 통해 예산을 충당하여 왔기에 하나의 기업과 컨택하여 예산 및 장소를
지원받는 방법을 제안드렸습니다. 다른 학부의 사례(ex_전정-sk, 기계-현대, 재료-한화에어로스페이스)와 같이
예산 문제의 해결과 동시에 ComSee 의 행사 성격을 학부내 교류를 증진하는 교외교육으로 확고히 할 수 있다는
이점이 있습니다.

학부장님께서 네이버를 우선으로 하여 몇몇 기업에 컨택해주실 것을 약속해주셨습니다.

# 변경 사항에 대한 논의

- 1) 학부생 330 명(스태프 포함)으로 선착순 인원 제한
- 2) 2 일차 중식 X


# ComSee 기획 논의

부학생회장: 시흥캠퍼스 가까운데 방 인원수 제한, 가격 딱히 메리트 없어서 배제
알펜시아 500X3(그랜드볼룸은 보통 1000 정도 사용, 500 은 서브홀), 오크밸리 750 or 1500 (극단적!)
9/19-20 or 9/26-27 앞의 일정으로 인해 3 시 이후만 가능
백학자유로리조트 아직 연락 안 옴 , 숙소 대형, 컨디션 좋음, 컨벤션 홀 존재
네이버 데이터센터 (춘천) + 연수원 컨택 예정
학생회장: 기업을 하나로 할시 갑자기 행사가 끊길수가 있음 이 점 고려.
디홍국장: 이번에도 컴준위?
학생회장: 용어 자체가 이상함. 준비 관련은 고려 필요함.
사무국장: 곤지암리조트(경기도 광주) 어떤가요?

| 논의안건 4 | 연간 예산안 |
| --- | --- |


담당자: 학생회장 김도현, 부학생회장
임태빈

제 36 대 학생회 연간 예산

제 37 대 학생회 연간 예산(예상)

컴밤, 컴낮 예산을 여유롭게 잡아두었습니다. 예산 추가, 수정, 삭제가 필요하다고 생각되는 부분에 대해
논의해주시길 바랍니다.
학생회장: 예산 관련은 행정실과 더 논의 필요

| 기타안건 1 | 국별 업무 및 회의 방식 |
| --- | --- |


| 담당자: | 국장단 전체 |
| --- | --- |


국별 업무 및 회의 방식에 대한 소개 및 의견을 자유롭게 나눠주시길 바랍니다.

문화국장: 국별업무는 각자희망업무

복지국장: 대면회의는 많이 필요하지 않음.
간식행사는 다같이. 짝선짝후는 몇명만 선별.
컴낮은 주 멤버 + 복지국장. 카톡 줌회의

디홍국장: 한학기 업무 정해놓음. 팀별로 회의 진행. 팀별로 카톡 회의 할 예정. 작은 사업이 여러개여서 주로
카톡에서 진행하되, 친목 도모를 위해 비대면 줌회의. 대면회의 비정기적으로 할 예정
다른 국장님들께 요청하고 싶은 것은 업무 타임라인을 7 일 전에는 알려줘야할듯함. 정보전달 체계적으로 하면
업무 기한 지키기 쉬울 것 같음.

| 기타안건 2 | 자유 질의 |
| --- | --- |


담당자 : 국장단 전체

국장단 항상 고생이 많습니다 고마워요:)

폐회 18:18